

CONTACT

- +33 6 09 51 33 03
- hugobares@orange.fr
- 1 Hameau des Ruettes, 78580, Les Alluets le Roi
- 24 ans
- Permis B, véhiculé

DIPLÔMES ET FORMATIONS

2018 - 2023 EMLV & IIM

 Master en Digital Marketing & Data Analytics

Septembre 2020 -Décembre 2020

DORSET COLLEGE DUBLIN

• 5ème semestre d'études

COMPÉTENCES

- Gestion de projet
- Marketing de contenu
- SEO et reporting
- Adaptabilité
- Autonomie
- Esprit d'équipe

LANGUES

- Français (Langue maternelle)
- Anglais (Professionnel)
- Espagnol (Intermédiaire)

HUGO BARÈS

CHEF DE PROJET WEB (CDI/CDD)

PROFIL

Passionné par le digital et fort d'une solide expérience en gestion de projets web et marketing digital, je suis spécialisé dans la refonte de sites, le SEO et la coordination d'équipes. Grâce à mon parcours en Digital Marketing & Data Analytics à l'EMLV & IIM, j'ai développé une forte capacité d'adaptation et un esprit d'équipe efficace.

Après l'obtention de mon diplôme, j'ai décidé de partir 10 mois en tour du monde, explorant 13 pays. Cette expérience m'a permis de renforcer mon adaptabilité et ma gestion du stress des atouts précieux dans la conduite de projets.

EXPÉRIENCES PROFESSIONNELLES

• Chargé de Webmarketing (Alternance)

Oct. 2021 - Sept. 2023

Méta-Coaching, Paris, France

- Refonte complète des sites web
- Coordination des équipes projet web.
- Conception des visuels web.
- Gestion des campagnes d'e-mails / retours clients (CRM).
- Rédaction de contenu web (CMS).
- Gestion des recettes.
- Formation des nouveaux employés à l'utilisation des outils et aux procédures internes de l'entreprise.
- · Optimisation SEO.

Chef de produit junior (Stage)

Avril 2021 - Juin 2021

EWS BV, Geldrop, Pays-Bas

- Étude, achats et négociation de marchandises.
- Gestion de l'acheminement des produits et référencement des articles
- Gestion des stocks et suivi des ventes en ligne sur diverses plateformes e-commerce.
- Traitement des retours clients.
- Création d'un partenariat E-commerce sur le marché Français.

Employé Polyvalent (Stage)

Mai 2019 - Juin 2019

Go Sport, Orgeval, France

- Merchandising.
- · Conseil client.
- Mise en rayon et gestion de l'espace de vente.
- Réception de la marchandise.

OUTILS

Wordpress Brevo (Sendinblue)

Pack office Trello

Figma Drupal

Screaming frog Redmine